【裁判字號】    98,交聲,516
【裁判日期】    980820
【裁判案由】    聲明異議
【裁判全文】
臺灣臺南地方法院交通事件裁定         98年度交聲字第516號
移送機關    交通部公路總局嘉義區監理所臺南監理站
異議人即
受處分人    甲○○
上列受處分人因違反道路交通管理處罰條例案件，對於交通部公
路總局嘉義區監理所臺南監理站民國98年4月3日所為之裁決處分
（處分案號：嘉監南字第裁74-AEX872513號），聲明異議，本院
裁定如下：
    主  文
異議駁回。
    理  由
一、原處分意旨略以：異議人即受處分人甲○○（下稱異議人）
    駕駛車牌號碼ＹＬＩ－３１３號重型機車，於民國九十八年
    三月十日二十一時二十分許，行經臺北市○○○路○段４９
    巷（由北往南之方向）時，有不按遵行之方向行駛（單行道
    逆向行駛）之違規行為，經臺北市政府警察局大安分局員警
    當場攔停製單舉發。嗣經移送機關即交通部公路總局嘉義區
    監理所臺南監理站以其違規事證明確，依道路交通管理處罰
    條例第四十五條第一款、第六十三條第一項第一款，及違反
    道路交通管理事件統一裁罰基準表之規定，裁處異議人罰鍰
    新臺幣（下同）九百元，並記違規點數一點等語。
二、本件異議意旨略以：異議人因忠孝東路四段４９巷路燈當晚
    沒亮，天色黑暗，導致無法看到單行道標誌，對於一個外地
    人不熟悉當地環境，監理機關所為之處分顯不符情理，因而
    為此聲明異議，請求撤銷原處分等語。
三、按汽車駕駛人爭道行駛，而有不按遵行之方向行駛者，處六
    百元以上一千八百元以下罰鍰，並記違規點數一點，道路交
    通管理處罰條例第四十五條第一款、第六十三條第一項第一
    款分別定有明文。
四、經查：
(一)、異議人駕駛車牌號碼ＹＬＩ－３１３號重型機車，於九十八
    年三月十日二十一時二十分許，行經臺北市○○○路○段４
    ９巷時，經警認有不按遵行之方向行駛（單行道逆向行駛）
    之違規行為，經臺北市政府警察局大安分局員警當場攔停製
    單舉發等情，有臺北市政府警察局九十八年三月十日北市警
    交字第ＡＥＸ８７２５１３號舉發違反道路交通管理事件通
    知單及移送機關九十八年四月三日嘉監南字第７４－ＡＥＸ
    ８７２５１３號違反道路交通管理事件裁決書各一份及違規
    地點現場照片二幀在卷可稽，且異議人對上開違規之事實並
    不爭執，是異議人上開違規行為，應足認定。
(二)、異議人雖辯稱：因忠孝東路四段４９巷路燈當晚沒亮，天色
    黑暗，導致無法看到單行道標誌云云。然觀諸本件違規地點
    現場照片二幀（詳本院卷第三十頁）顯示，本件舉發違規地
    點係單向行車之巷道，且在巷道出口處設有明顯之禁止進入
    標誌，路面並劃設有一清楚可見之白色箭頭標線，明確指示
    該道路之行進方向，又該巷道近入口處並設有路燈，另前揭
    禁止進入標誌設置地點為該巷道路旁，標誌周圍並無遭樹木
    、廣告招牌或其他物品遮蔽，一般駕駛人應可輕易查覺該標
    誌，再輔以地面清晰可見之行向箭頭，駕駛人應可於進入巷
    道前，即知悉該巷道為單行巷道，要不致誤闖逆向駛入。況
    經本院向臺北市政府工務局公園路工程管理處函詢系爭巷道
    路於前揭違規時間，路燈是否有故障或其他原因致未點亮之
    情形後，該處函覆：該巷道路燈於前揭違規時間，無失明查
    修之紀錄等語，此有臺北市政府工務局公園路燈工程管理處
    九十八年五月二十五日北市工公護字第０９８０２７４１５
    ００號函暨該處路燈工程隊第１１維護區派工單各一份在卷
    可參，益徵本件違規當時，該巷道路燈仍運作正常，並無損
    壞、故障致未點亮之情，異議人應不致有難以看見上揭標誌
    、標線之情形發生。從而，異議人以前詞置辯顯係卸責之詞
    ，不足採信。
五、綜上所述，異議人於上揭時、地，駕駛車牌號碼ＹＬＩ－３
    １３號重型機車，有「不按遵行之方向行駛」之違規行為，
    足堪認定，異議人上開所辯尚難採憑。則移送機關依道路交
    通管理處罰條例第四十五條第一款、第六十三條第一項第一
    款及違反道路交通管理事件統一裁罰基準表相關內容之規定
    ，裁處異議人罰鍰九百元，並記違規點數一點之處分，核無
    違誤。本件異議無理由，應予駁回。
六、據上論斷，應依道路交通管理處罰條例第八十七條第二項，
    道路交通案件處理辦法第十九條，裁定如主文。
中    華    民    國    98    年     8    月    20    日
                        交通法庭  法  官  陳金虎
以上正本證明與原本無異。
如不服本裁定應於送達後5日內向本院提出抗告狀（應附繕本）
。
                                  書記官  蔡明峰
中    華    民    國    98    年    8     月    20    日


司法院資訊處製作；財團法人民間司法改革基金會備份。
